臺灣花蓮地方法院刑事判決　　　　　　　　　　　　　　九十四年度易字第五五號
　　公　訴　人　臺灣花蓮地方法院檢察署檢察官
　　被　　　告　戊○○
右列被告因竊盜案件，經檢察官提起公訴（九十四年度偵字第六三一號、第六三二號
、第六九三號）及移
三號、第九九一號、第九九三號、第一一五四號、第一五七０號），經本院合議庭裁
定行簡式審判程序，判決如左：
    主  文
戊○○連續竊盜，累犯，處有期徒刑壹年拾月。扣案之鑰匙肆支沒收。
    事  實
一、戊○○（所涉施用毒品部分，現由檢察官偵查中）前曾於民國九十年間犯違反毒
    品危害防制條例（施用第二級毒品及持有第一級毒品）案件，經本院判處有期徒
    刑三月及拘役三十日，又於九十年間另犯竊盜罪，經本院判處有期徒刑三月確定
    ，上開三罪於九十一年十二月二十九日接續執行完畢，猶不知悔改，竟基於意圖
    為自己不法所有之概括犯意，先後於左述時間、地點竊取被害人之財物：
（一）於九十三年八月十日二十時許，在花蓮市後火車站前停車場，持自備鑰匙一支
      ，竊取登記所有人為玉成精品店，交由甲○○所使用之車牌號碼ＨＤＶ－八七
      五號重型機車（引擎號碼 4HP－392797），得手後為避免遭警方查緝，將車牌
      拆卸後丟棄在花蓮市火車站附近，並更換為其個人所有之車牌。嗣於九十三年
      十一月十日二十三時許，戊○○騎乘上開機車（原所懸掛之車牌，因交通違規
      遭警方查扣，故當時並未懸掛車牌）行經花蓮市○○路與富裕十七街交岔路口
      時，遭警攔檢查獲，並扣得機車鑰匙一支。
（二）於九十三年十一月底某日二十時許，在花蓮市○○路慈濟醫院對面之停車場，
      持自備鑰匙一支，竊取彭德水所有、交由其子辛○○使用之車牌號碼ＨＣＬ－
      四八一號重型機車，得手後供己作為交通工具使用。嗣於九十三年十二月九日
      凌晨一時五十分許，騎乘上開機車行經花蓮市○○○路時，遭警方攔檢查獲，
      並扣得鑰匙一支。
（三）於九十三年十一月二十六日十七時三十分許，在花蓮市○○路慈濟醫院前停車
      場，持其自備之鑰匙一支（業已丟棄），竊取林慶鴻所有、交由友人子○○使
      用之車牌號碼ＨＤＶ－五０九號重型機車，得手後供己作為交通工具使用。嗣
      於九十三年十二月九日接受警方訊問時，主動向警方供述犯案，於九十三年十
      二月十四日二十時三十分許，在花蓮縣吉安鄉永安社區活動中心籃球場旁尋獲
      上開遭竊之機車。
（四）於九十三年十二月十日凌晨二、三時許，在花蓮市○○街七十八巷十五號前，
      持自備鑰匙一支，竊取丑○○所有之車牌號碼ＨＢＷ－００七號重型機車，嗣
      於九十三年十二月十四日經戊○○接受警方訊問時主動供述犯行後，在花蓮市
      ○○路二四０號旁巷口尋獲上開遭竊之機車。
（五）於九十三年十二月十三日凌晨某時許，在花蓮市後火車站廣場，以自備之鑰匙
      一支，竊取庚○○所有之車牌號碼ＷＵＰ－二一五號輕型機車，得手後，於同
      年月十五日凌晨五時許，在花蓮市民光三八四之三號石德森住處，轉借予知情
      之石德森（所涉收受贓物部分，現由本院簡易法庭審理中）使用。嗣於九十三
      年十二月十五日十四時許，石德森騎乘上開機車，行經花蓮縣新城鄉嘉新村前
      為警查獲，並扣得機車鑰匙一支。
（六）於九十四年二月二十五日，在花蓮市後火車站停車場，以自備之鑰匙一支（業
      已丟棄），竊取己○○所有之車牌號碼ＬＫＳ－八八六號重型機車。嗣於九十
      四年三月二日十五時許，經警方持本院法官所簽發之搜索票搜索上開戊○○住
      處，經戊○○主動向警方供述後，在花蓮市○○街一九三號旁停車場尋獲上開
      遭竊之機車。
（七）於九十四年二月二十七日九時許，在花蓮市○○街一九五號前，以自備之鑰匙
      一支（業已丟棄），竊取癸○○所有之車牌號碼ＨＥＱ－一四０號重型機車，
      嗣於九十四年三月二日十五時許，經警方持本院法官所簽發之搜索票搜索花蓮
      市○○路○段二三０號戊○○住處，經戊○○主動向警方供述後，在花蓮市火
      車站機車停車場起出上開遭竊之機車。
（八）於九十四年二月二十八日凌晨三時許，在花蓮市○○○路與國興一街交岔路口
      ，持自備鑰匙一支（業已丟棄），竊取壬○○所有之車牌號碼ＭＡＳ－八五九
      號重型機車。嗣於九十四年三月一日十七時許，在花蓮市○○路○段二二０號
      前為警方尋獲失竊之機車，始循線查獲。
（九）於九十四年三月十三日十七時許，在花蓮縣吉安鄉○○○街二０五巷一號前，
      以自備之鑰匙一支，竊取乙○○所有之車牌號碼ＨＢＵ－七八九號重型機車，
      得手後供己作為交通工具使用。嗣於九十四年三月十五日十七時許，騎乘上開
      機車，行經花蓮市○○路○段二三二號前為警方查獲，並扣得鑰匙一支。
（十）於九十四年五月十五日十四時許，在花蓮市○○○街十九號前，見車主機車鑰
      匙忘記拔取，徒手竊取丙○○○所有之車牌號碼ＨＤＪ－四五０號重型機車，
      得手後供己作為交通工具使用。嗣於同日十七時五分許，在花蓮市○○路七二
      二巷富強超商附近停車場，正準備騎乘上開機車時，當場為警查獲。
二、案經花蓮縣警察局花蓮分局報請臺灣花蓮地方法院檢察署檢察官偵查起訴及併案
    審理。
    理  由
一、右開事實，業據被告於警詢時、偵查中及本院審理時均坦承不諱，核與證人丑○
    ○、甲○○、辛○○、石德森、庚○○、子○○、壬○○、癸○○、乙○○、己
    ○○於警詢中指訴失竊情節相符，並經證人石德森於警詢時及偵查中對於被告出
    借贓車之事證述明確，且有贓證物品領據十紙、車輛竊盜、車牌失竊資料個別查
    詢報表─查詢車輛認可資料七紙、車籍作業系統查詢認可資料二紙、相片二十八
    幀、花蓮縣警察局車輛協尋車牌遺失（尋獲）電腦輸入單七紙及鑰匙四支扣案可
    稽，被告自白與事實相符。本件事證明確，被告犯行堪以認定，應予依法論科。
二、核被告所為，係犯刑法第三百二十條第一項之竊盜罪。又查，所謂常業犯係指反
    覆以同種類行為為目的之社會活動之職業性犯罪而言，被告雖於短短九個月之內
    ，即犯下本案共計十件之竊盜案件，惟稽之被告於九十三年及九十四年間係從事
    冷氣空調工作，有正當之職業，業據被告在本院審理時所供承在卷，況且，其竊
    盜後並未將機車變賣牟利，所得財物顯係屬被告於平日代步工具使用，縱然該等
    機車確有供被告作為上下班交通工具使用，然此乃屬所竊財物性質始然，尚難認
    有牟利的不法意圖，公訴人於審理時認被告所犯係為常業竊盜罪，容有誤會，併
    予敘明。又公訴人起訴事實雖未敘及被告如事實欄（三）、（五）至（十）所示
    之犯行，然該部分事實與公訴人起訴之事實（一）、（二）及（四）間，既具有
    連續犯之裁判上一罪關係，應為起訴效力所及，本院自應併予審究，公訴人於本
    院審理時並當庭擴張起訴事實，亦予敘明。又查，被告其十次竊盜犯行，觸犯構
    成要件相同之罪名，顯係基於概括犯意反覆為之，為連續犯，應依刑法第五十六
    條之規定，並加重其刑。又查，被告曾犯有事實欄所載之犯罪科刑執行紀錄，此
    有臺灣高等法院被告全國前案紀錄表一份在卷可查，其受有期徒刑執行完畢後，
    五年以內再犯本件有期徒刑以上之罪，為累犯，應依法遞加重其刑。另查，按刑
    法第六十二條所規定之自首，以對於未發覺之罪，向有偵查權之機關或公務員自
    承犯罪，進而接受裁判為要件；而具有連續犯或牽連犯等裁判上一罪關係之犯罪
    ，苟全部犯罪未被發覺前，行為人僅就其中一部分犯罪自首，固仍生全部自首之
    效力，反之，倘其中一部分犯罪已先被有偵查權之機關或公務員發覺，行為人事
    後方就其餘未被發覺之部分，自動供認其犯行時，因與上開自首之要件不符，自
    不得適用自首之規定減輕其刑，最高法院八十三年度台上字第三九三五號判決可
    資參照。查本案被告於九十三年十二月十二日及同月十四日在警局接受訊問時，
    以及於九十四年三月二日十五時許，經警前往被告住處蒐證時，被告雖主動向警
    方告知另犯有事實欄（三）、（四）、（六）及（七）竊取機車犯行，然查，被
    告於九十三年十一月十日即犯竊盜罪遭警方查獲，有前揭案卷資料在卷可稽，故
    本案被告遲至九十三年十二月十二日及同月十四日及九十四年三月二日始再因案
    為警緝獲後，始就尚未被發覺之事實陳述自己犯罪，僅可謂為自白，尚與自首之
    要件有間，極為明確，被告所為主動供動供出部分犯行，並不足採為有利於被告
    自首之證據，附予敘明。審酌被告前曾因竊盜罪經判決處刑，尚不知悔改，反而
    一再犯案，甚至多次經警方逮捕釋放後，竟隨即再度犯案，顯見視法令於無物，
    非予重懲，否則難收威嚇之效，以及參酌被告年輕力壯，不思戮力工作，行竊時
    間極為密集，犯罪之手段及所生危害尚非嚴重、智識程度及犯罪後坦承犯行態度
    良好等一切情狀，量處如主文所示之刑。
四、末查，扣案之鑰匙四支（九十三年度檢總管字第七九四號扣押物品清單 (附於九
    十四年偵字第六三一號偵查卷第三頁) ；九十三年度檢總管字第七二八號扣押物
    品清單 (附於九十四年偵字第六三二號偵查卷第二頁) ；九十三年度檢總管字第
    八０六號扣押物品清單 (附於九十四年偵字第六九二號偵查卷第二頁) ；九十四
    年度檢總管字第一七八號扣押物品清單 (附於九十四年偵字第九九三號偵查卷第
    五頁) ），係被告所有並供在犯竊盜時所用之物，業據被告於本院審理時所自承
    在卷，應依刑法第三十八條第一項第二款之規定，宣告沒收。至於未扣案之鑰匙
    多支，業據被告於警詢中供承業已丟棄，不復存在，且查無其他積極證據，足以
    證明仍然存在，自毋庸為沒收之諭知，併予敘明。
據上論斷，應依刑事訴訟法第二百九十九條第一項前段，刑法第五十六條、第三百二
十條第一項、第四十七條、第三十八條第一項第二款，罰金罰鍰提高標準條例第一條
前段，判決如主文。
本案經檢察官丁○○到庭執行職務。
中      華      民      國    九十四    年      五      月    三十一    日
                              臺灣花蓮地方法院刑事第一庭
                                  法    官    李  豫  雙
右正本證明與原本無異。
如對本判決不服，應於送達後十日內，向本院提出上訴狀。（應抄附繕本）告訴人或
被害人如對於本判決不服者，應具備理由請求檢察官上訴，其上訴期間之計算係以檢
察官收受判決正本之日期為準。
                                  法院書記官
中      華      民      國    九十四    年      六      月      一      日
附錄本判決論罪之法律條文：
中華民國刑法第三百二十條第一項：
意圖為自己或第三人不法之所有，而竊取他人之動產者，為竊盜罪，處五年以下有期
徒刑、拘役或五百元以下罰金。
